臺灣高雄地方法院刑事裁定
111年度聲字第1859號
聲  請  人  臺灣高雄地方檢察署檢察官
受  刑  人  卞廷軒



上列聲請人因受刑人數罪併罰有二裁判以上，聲請定其應執行之
刑（111年度執聲字第1466號），本院裁定如下：
    主  文
卞廷軒犯如附表編號2、3所示之貳罪，各處如附表編號2、3所示
之刑，應執行有期徒刑肆月。
其餘聲請駁回。
    理  由
一、本件聲請意旨略以：受刑人卞廷軒因犯如附表所示之3罪，
    先後經判決確定如附表所示，應依刑法第50條、第53條及第
    51條第5款，定其應執行之刑，爰依刑事訴訟法第477條第1
    項聲請裁定定其應執行刑等語。
二、按數罪併罰，有二裁判以上者，依刑法第51條之規定，定其
    應執行之刑；宣告多數有期徒刑者，於各刑中之最長期以上
    ，各刑合併之刑期以下，定其刑期。但不得逾三十年，刑法
    第53條、第51條第5 款分別定有明文。又法律上屬於自由裁
    量事項，尚非概無法律性之拘束，在法律上有其外部界限及
    內部界限。前者法律之具體規定，使法院得以具體選擇為適
    當裁判，此為自由裁量之外部界限。後者法院為自由裁量時
    ，應考量法律之目的，法律秩序之理念所在，此為自由裁量
    之內部界限。法院為裁判時，二者均不得有所踰越。在數罪
    併罰而有二裁判以上，應定其應執行刑之案件，法院所為刑
    之酌定，固屬自由裁量事項，然對於法律之內、外部界限，
    仍均應受其拘束。
三、本件受刑人所犯如附表編號2、3所示之罪，業經臺灣橋頭地
    方法院及本院先後判處如附表編號2、3所示之刑，並於如附
    表編號2、3所載之日期分別確定在案，有臺灣高等法院被告
    前案紀錄表及各該刑事判決書各1 份在卷可稽。本院衡酌受
    刑人所犯上開2 罪，一為轉讓禁藥罪，一為誣告罪，侵害法
    益相異，犯罪手法互殊，並考量上開數罪之犯罪時間及本件
    定其應執行刑之外部界限為5月等一切情狀，定其應執行之
    刑如主文所示。
四、駁回部分：
　　㈠按「裁判確定前犯數罪者，併合處罰之。但有下列情形之
      一者，不在此限：一、得易科罰金之罪與不得易科罰金之
      罪。二、得易科罰金之罪與不得易服社會勞動之罪。三、
      得易服社會勞動之罪與不得易科罰金之罪。四、得易服社
      會勞動之罪與不得易服社會勞動之罪」、「前項但書情形
      ，受刑人請求檢察官聲請定應執行刑者，依第51條規定定
      之」，刑法第50條第1項、第2項分別定有明文。是檢察官
      就刑法第50條第1項但書所列案件，聲請定應執行刑者，
      必須經受刑人之請求，始為合法。倘檢察官未經受刑人請
      求，逕聲請法院就受刑人所犯得易科罰金或得易服社會勞
      動之罪，與不得易科罰金或不得易服社會勞動之罪合併定
      其應執行刑者，所為聲請即非適法。
　　㈡查檢察官固就附表所示3罪聲請本院定其應執行刑，惟附表
      編號1之罪為得易科罰金之罪；附表編號2、3之罪為不得
      易科罰金之罪，揆諸上開說明，須經受刑人向檢察官請求
      ，本院始得就附表編號1之罪與編號2、3之罪定其應執行
      刑，然就卷附之民國111年10月11日受刑人是否同意聲請
      定執行刑調查表所示，僅於聲請事項欄載有「本人涉有11
      1年執緝字第468號【即附表編號3之罪】等案件（詳如附
      表）」，並於定刑部分勾選「請求定應執行刑」，再由受
      刑人署押於該調查表之上，然卷內並無前開受刑人請求定
      執行刑之「附表」，經本院詢問臺灣高雄地方檢察署執行
      科，該署雖回應有將附表一併傳真至監所予受刑人確認，
      然經本院另詢問當時受刑人在監之法務部矯正署東成技能
      訓練所，該所則回應相關調查表及附表均無留存，有本院
      電話紀錄查詢表2紙存卷足佐，以致本院無法判斷受刑人
      是否已請求檢察官就附表編號1之罪與編號2、3之罪向本
      院聲請定其應執行刑，是附表編號1之罪部分即難與編號2
      、3之罪定其應執行刑，故本院僅得就附表編號2、3之罪
      定其應執行刑如上；就檢察官聲請附表編號1之罪一併定
      其應執行部分，則與法有違，應予駁回。
五、依刑事訴訟法第220條、第477條第1項，刑法第53條、第51
    條第5款，裁定如主文。
中　　華　　民　　國　　111 　年　　10　　月　　31　　日
                  刑事第一庭    法　官  蔡有亮
以上正本證明與原本無異。
如不服本裁定，應於收受送達後5 日內向本院提出抗告狀。
中　　華　　民　　國　　111 　年　　10　　月　　31　　日
　　　　　　　　　　　　　　　　書記官　葉郁庭　　　　　　　


編號    罪名    宣告刑  犯罪日期（民國）     最後事實審        確定判決    備註     法院、案號 判決日期（民國） 法院、案號 確定日期（民國）   1  持有第三級毒品純質淨重五公克以上罪 有期徒刑5月，如易科罰金，以新臺幣1,000元折算一日 109 年4月間某日（聲請書誤載為4月15日，應予更正） 橋頭地院109年度審訴字第795號 109年12月30日 同左 110 年1月27日 執行案號：橋頭地檢111年執緝字270號         得易科罰金  2  轉讓禁藥罪 有期徒刑3 月 109 年6月28日 橋頭地院109年度審訴字第795號 109年12月30日 同左 110 年1月27日 執行案號：橋頭地檢111年執緝字271號         不得易科罰金 3 誣告罪 有期徒刑2 月 110年1月23日 高雄地院110年度簡字第1937號 110年7月19日 同左 110年8月25日 執行案號：高雄地檢111年執緝字468號         不得易科罰金